dictionary/da_DK-2.9.095.aff
FLAG num
SFX 41 ber rest/34,90,89 bber	+SUPERLATIV
SFX 41 cer rest/34,90,89 ccer	+SUPERLATIV
SFX 41 der rest/34,90,89 dder	+SUPERLATIV
SFX 41 fer rest/34,90,89 ffer	+SUPERLATIV
SFX 41 ger rest/34,90,89 gger	+SUPERLATIV
SFX 41 her rest/34,90,89 hher	+SUPERLATIV
SFX 41 jer rest/34,90,89 jjer	+SUPERLATIV
SFX 41 ker rest/34,90,89 kker	+SUPERLATIV
SFX 41 ler rest/34,90,89 ller	+SUPERLATIV
SFX 41 mer rest/34,90,89 mmer	+SUPERLATIV
SFX 41 ner rest/34,90,89 nner	+SUPERLATIV
SFX 41 per rest/34,90,89 pper	+SUPERLATIV
SFX 41 qer rest/34,90,89 qqer	+SUPERLATIV
SFX 41 rer rest/34,90,89 rrer	+SUPERLATIV
SFX 41 ser rest/34,90,89 sser	+SUPERLATIV
SFX 41 ter rest/34,90,89 tter	+SUPERLATIV
SFX 41 ver rest/34,90,89 vver	+SUPERLATIV
SFX 41 wer rest/34,90,89 wwer	+SUPERLATIV
SFX 41 xer rest/34,90,89 xxer	+SUPERLATIV
SFX 41 zer rest/34,90,89 zzer	+SUPERLATIV
SFX 41 ber reste/34,90,89 bber	+SUPERLATIV_PLURALIS
SFX 41 cer reste/34,90,89 ccer	+SUPERLATIV_PLURALIS
SFX 41 der reste/34,90,89 dder	+SUPERLATIV_PLURALIS
SFX 41 fer reste/34,90,89 ffer	+SUPERLATIV_PLURALIS
SFX 41 ger reste/34,90,89 gger	+SUPERLATIV_PLURALIS
SFX 41 her reste/34,90,89 hher	+SUPERLATIV_PLURALIS
SFX 41 jer reste/34,90,89 jjer	+SUPERLATIV_PLURALIS
SFX 41 ker reste/34,90,89 kker	+SUPERLATIV_PLURALIS
SFX 41 ler reste/34,90,89 ller	+SUPERLATIV_PLURALIS
SFX 41 mer reste/34,90,89 mmer	+SUPERLATIV_PLURALIS
SFX 41 ner reste/34,90,89 nner	+SUPERLATIV_PLURALIS
SFX 41 per reste/34,90,89 pper	+SUPERLATIV_PLURALIS
SFX 41 qer reste/34,90,89 qqer	+SUPERLATIV_PLURALIS
SFX 41 rer reste/34,90,89 rrer	+SUPERLATIV_PLURALIS
SFX 41 ser reste/34,90,89 sser	+SUPERLATIV_PLURALIS
SFX 41 ter reste/34,90,89 tter	+SUPERLATIV_PLURALIS
SFX 41 ver reste/34,90,89 vver	+SUPERLATIV_PLURALIS
SFX 41 wer reste/34,90,89 wwer	+SUPERLATIV_PLURALIS
SFX 41 xer reste/34,90,89 xxer	+SUPERLATIV_PLURALIS
SFX 41 zer reste/34,90,89 zzer	+SUPERLATIV_PLURALIS
SFX 41 ber restes/34,90,89 bber	+GENITIV
SFX 41 cer restes/34,90,89 ccer	+GENITIV
SFX 41 der restes/34,90,89 dder	+GENITIV
SFX 41 fer restes/34,90,89 ffer	+GENITIV
SFX 41 ger restes/34,90,89 gger	+GENITIV
SFX 41 her restes/34,90,89 hher	+GENITIV
SFX 41 jer restes/34,90,89 jjer	+GENITIV
SFX 41 ker restes/34,90,89 kker	+GENITIV
SFX 41 ler restes/34,90,89 ller	+GENITIV
SFX 41 mer restes/34,90,89 mmer	+GENITIV
SFX 41 ner restes/34,90,89 nner	+GENITIV
SFX 41 per restes/34,90,89 pper	+GENITIV
SFX 41 qer restes/34,90,89 qqer	+GENITIV
SFX 41 rer restes/34,90,89 rrer	+GENITIV
SFX 41 ser restes/34,90,89 sser	+GENITIV
SFX 41 ter restes/34,90,89 tter	+GENITIV
SFX 41 ver restes/34,90,89 vver	+GENITIV
SFX 41 wer restes/34,90,89 wwer	+GENITIV
SFX 41 xer restes/34,90,89 xxer	+GENITIV
SFX 41 zer restes/34,90,89 zzer	+GENITIV

#Adjektiv, dobbeltkonsonant, -est
SFX 42 Y 20
SFX 42 0 b/8,38,35,34 b	+KONSONANT_FORDOBLING
SFX 42 0 c/8,38,35,34 c	+KONSONANT_FORDOBLING
SFX 42 0 d/8,38,35,34 d	+KONSONANT_FORDOBLING
SFX 42 0 f/8,38,35,34 f	+KONSONANT_FORDOBLING
SFX 42 0 g/8,38,35,34 g	+KONSONANT_FORDOBLING
SFX 42 0 h/8,38,35,34 h	+KONSONANT_FORDOBLING
SFX 42 0 j/8,38,35,34 j	+KONSONANT_FORDOBLING
SFX 42 0 k/8,38,35,34 k	+KONSONANT_FORDOBLING
SFX 42 0 l/8,38,35,34 l	+KONSONANT_FORDOBLING
SFX 42 0 m/8,38,35,34 m	+KONSONANT_FORDOBLING
SFX 42 0 n/8,38,35,34 n	+KONSONANT_FORDOBLING
SFX 42 0 p/8,38,35,34 p	+KONSONANT_FORDOBLING
SFX 42 0 q/8,38,35,34 q	+KONSONANT_FORDOBLING
SFX 42 0 r/8,38,35,34 r	+KONSONANT_FORDOBLING
SFX 42 0 s/8,38,35,34 s	+KONSONANT_FORDOBLING
SFX 42 0 t/8,38,35,34 t	+KONSONANT_FORDOBLING
SFX 42 0 v/8,38,35,34 v	+KONSONANT_FORDOBLING
SFX 42 0 w/8,38,35,34 w	+KONSONANT_FORDOBLING
SFX 42 0 x/8,38,35,34 x	+KONSONANT_FORDOBLING
SFX 42 0 z/8,38,35,34 z	+KONSONANT_FORDOBLING

#Substantiv, ender på -en, flertal -ner (stamme -en fjernes)
SFX 43 Y 4
SFX 43 en ner/34 en	+PLUR_UBEK
SFX 43 en ners/34 en	+GENITIV
SFX 43 en nerne/34 en	+PLUR_BEK
SFX 43 en nernes/34 en	+GENITIV

#Substantiv, torso, fælleskøn
SFX 44 Y 4
SFX 44 0 en/34 [^e]	+BESTEMT_ENTAL
SFX 44 0 n/34 e	+BESTEMT_ENTAL
SFX 44 0 ens/34 [^e]	+GENITIV
SFX 44 0 ns/34 e	+GENITIV

#Substantiv, torso, intetkøn
SFX 45 Y 2
SFX 45 0 et/10,34 [^e]	+BESTEMT_ENTAL
SFX 45 0 t/10,34 e	+BESTEMT_ENTAL

#Substantiv, flertal, med Ø
SFX 46 Y 8
SFX 46 0 ne/34 e	+PLUR_BEK
SFX 46 0 ene/34 [^er]	+PLUR_BEK
SFX 46 0 enes/34 [^er]	+GENITIV
SFX 46 0 nes/34 e	+GENITIV
SFX 46 0 ne/34 er	+PLUR_BEK
SFX 46 0 ene/34 [^e]r	+PLUR_BEK
SFX 46 0 nes/34 er	+GENITIV
SFX 46 0 enes/34 [^e]r	+GENITIV

#Substantiv, konsonantfordobling, intetkøn, -Ø i flertal
SFX 47 Y 20
SFX 47 0 b/8,46,4,35,34 b	+KONSONANT_FORDOBLING
SFX 47 0 c/8,46,4,35,34 c	+KONSONANT_FORDOBLING
SFX 47 0 d/8,46,4,35,34 d	+KONSONANT_FORDOBLING
SFX 47 0 f/8,46,4,35,34 f	+KONSONANT_FORDOBLING
SFX 47 0 g/8,46,4,35,34 g	+KONSONANT_FORDOBLING
SFX 47 0 h/8,46,4,35,34 h	+KONSONANT_FORDOBLING
SFX 47 0 j/8,46,4,35,34 j	+KONSONANT_FORDOBLING
SFX 47 0 k/8,46,4,35,34 k	+KONSONANT_FORDOBLING
SFX 47 0 l/8,46,4,35,34 l	+KONSONANT_FORDOBLING
SFX 47 0 m/8,46,4,35,34 m	+KONSONANT_FORDOBLING
SFX 47 0 n/8,46,4,35,34 n	+KONSONANT_FORDOBLING
SFX 47 0 p/8,46,4,35,34 p	+KONSONANT_FORDOBLING
SFX 47 0 q/8,46,4,35,34 q	+KONSONANT_FORDOBLING
SFX 47 0 r/8,46,4,35,34 r	+KONSONANT_FORDOBLING
SFX 47 0 s/8,46,4,35,34 s	+KONSONANT_FORDOBLING
SFX 47 0 t/8,46,4,35,34 t	+KONSONANT_FORDOBLING
SFX 47 0 v/8,46,4,35,34 v	+KONSONANT_FORDOBLING
SFX 47 0 w/8,46,4,35,34 w	+KONSONANT_FORDOBLING
SFX 47 0 x/8,46,4,35,34 x	+KONSONANT_FORDOBLING
SFX 47 0 z/8,46,4,35,34 z	+KONSONANT_FORDOBLING

#Substantiv, konsonantfordobling, fælleskøn, -Ø i flertal
SFX 48 Y 20
SFX 48 0 b/8,46,2,35,34 b	+KONSONANT_FORDOBLING
SFX 48 0 c/8,46,2,35,34 c	+KONSONANT_FORDOBLING
SFX 48 0 d/8,46,2,35,34 d	+KONSONANT_FORDOBLING
SFX 48 0 f/8,46,2,35,34 f	+KONSONANT_FORDOBLING
SFX 48 0 g/8,46,2,35,34 g	+KONSONANT_FORDOBLING
SFX 48 0 h/8,46,2,35,34 h	+KONSONANT_FORDOBLING
SFX 48 0 j/8,46,2,35,34 j	+KONSONANT_FORDOBLING
SFX 48 0 k/8,46,2,35,34 k	+KONSONANT_FORDOBLING
SFX 48 0 l/8,46,2,35,34 l	+KONSONANT_FORDOBLING
SFX 48 0 m/8,46,2,35,34 m	+KONSONANT_FORDOBLING
SFX 48 0 n/8,46,2,35,34 n	+KONSONANT_FORDOBLING
SFX 48 0 p/8,46,2,35,34 p	+KONSONANT_FORDOBLING
SFX 48 0 q/8,46,2,35,34 q	+KONSONANT_FORDOBLING
SFX 48 0 r/8,46,2,35,34 r	+KONSONANT_FORDOBLING
SFX 48 0 s/8,46,2,35,34 s	+KONSONANT_FORDOBLING
SFX 48 0 t/8,46,2,35,34 t	+KONSONANT_FORDOBLING
SFX 48 0 v/8,46,2,35,34 v	+KONSONANT_FORDOBLING
SFX 48 0 w/8,46,2,35,34 w	+KONSONANT_FORDOBLING
SFX 48 0 x/8,46,2,35,34 x	+KONSONANT_FORDOBLING
SFX 48 0 z/8,46,2,35,34 z	+KONSONANT_FORDOBLING

#Adjektiv, svagt bøjet, intetkøn, ikke efter -t eller aeouæø
SFX 49 Y 1
SFX 49 0 t/34 [^taeouæø]	+BESTEMT_ENTAL

#Apostrof, fælleskøn
SFX 50 Y 1
SFX 50 0 '/8,2,11,10,35 .

#Apostrof, intetkøn
SFX 51 Y 1
SFX 51 0 '/8,4,11,10,35 .

#Apostrof NeedAffix

#Sammensætning, fugeelement -
SFX 53 Y 2
SFX 53 0 -/32,35 .
SFX 53 0 -/33,35 .
